---
title: "OrangeEconomy"
author: "Mahonry"
date: "22/4/2020"
output: html_document
knit: (function(inputFile, encoding) { 
      out_dir <- 'docs';
      rmarkdown::render(inputFile,
                        encoding=encoding, 
                        output_file=file.path(dirname(inputFile), out_dir, 'index.html')) })
---
Las industrias creativas y culturales, lo que se conoce como Economía Naranja, es el conjunto de actividades que de manera encadenada, permiten que las ideas se transformen en bienes y servicios, cuyo valor puede estar basado en la propiedad intelectual. 

La Economía Naranja tiene el talento y la creatividad como insumo principal y es capaz de generar empleo, riqueza y tener un impacto en la calidad de vida. 

Comprende entre otras, la industria del arte, arquitectura, cine, diseño, publicidad, televisión, editorial, el teatro, la animación, los videos juegos, la música, la moda, la gastronomía, las artesanías, el turismo y patrimonio cultural.

Empezemos creando un resumen de las variables a analizar y su explicación.
```{r}
orangeec <- read.csv("./data/orangeec.csv", header = TRUE, sep =",")
#data("orangeec")
summary(orangeec)
```
**Country**: País, seleccione  17 países para llevar a cabo el estudio  
	-Argentina  
	-Belize  
	-Bolivia  
	-Brasil  
	-Chile  
	-Colombia   
	-Costa Rica  
	-Ecuador  
	-El Salvador  
	-Guatemala  
	-Honduras  
	-México  
	-Nicaragua  
	-Panamá  
	-Paraguay  
	-Perú  
	-Uruguay   	

**GDP.PC**:PIB per Capita  

**GDP US bill**: PIB en dolares  

**GDP Growth %**: Crecimiento del PIB en el último año (2019)  

**Services % GDP**: Porcentaje del PIB proveniente de servicios  

**Creat Ind %GDP**: Porcentaje del PIB proveniente de las industrias creativas  

**Inflation**: Inflación  

**Unemployment**: Tasa de desempleo  

**% pop below poverty line**: Porcentaje de la población por debajo de la línea de pobreza  

**Internet penetration % population**: Penetración de internet en la población  

**Median Age**: Edad media  

**% pop 25-54**: Porcentaje de la población entre 25 y 54 años  

**Education invest % GDP**: Porcentaje del PIB invertido en investigación y educación  

Empezamos buscando posibles correlaciones en los datos
```{r}
newdata <- subset(orangeec, select = c(5,6,10,11,12,13))
pairs(orangeec[,2:6])
pairs(orangeec[,5:10])
pairs(newdata)
```
```{r}
cor(orangeec[,2:6], use = "complete.obs")
cor(orangeec[,5:10], use = "complete.obs")
cor(newdata, use = "complete.obs")
```

**Realizamos estadisticas descriptivas de los datos**
```{r}
library(ggplot2)
```

```{r}
ggplot()+geom_histogram(data=orangeec,aes(x=GDP.PC), fill = "blue", color="red", binwidth = 2000) + labs(x = "PIB per capita", y = "Cantidad de paises", title = "PIB per capita paises LATAM") + theme(panel.background = element_blank(), panel.grid.major =  element_blank(), panel.grid.minor = element_blank())

ggplot()+geom_histogram(data=orangeec,aes(x=Internet.penetration...population), fill = "blue", color ="yellow", binwidth = 5) +  labs(x = "Penetración internet (%) población", y = "Cantidad de paises", title = "Penetración internet en países LATAM") + theme(panel.background = element_blank(), panel.grid.major =  element_blank(), panel.grid.minor = element_blank())

ggplot()+geom_histogram(data=orangeec,aes(x=Creat.Ind...GDP), fill = "blue", color="red", binwidth = 1) +  labs(x = "Aporte economia naranja al PIB (%)", y = "Cantidad de paises", title = "Contribucion Economia Naraja en LATAM") + theme(panel.background = element_blank(), panel.grid.major =  element_blank(), panel.grid.minor = element_blank())

```
```{r}
library(dplyr)
```
```{r}
economy <- mean(orangeec$GDP.PC)
orangeec <- orangeec %>% mutate(Strong_economy = ifelse(GDP.PC<economy,"Por debajo promedio PIB per capita","Sobre promedio PIB per capita"))


ggplot(orangeec, aes(x=Strong_economy, y = Creat.Ind...GDP,fill=Strong_economy)) + geom_boxplot(alpha = 0.4) + labs(x="Tipo de pais", y="Aporte economia naranja al PIB", title =  "Aporte economia naranja en PIB paises LATAM con alto y bajo PIB per capita") + theme(panel.background = element_blank(), panel.grid.major =  element_blank(), panel.grid.minor = element_blank())

ggplot(orangeec, aes(x=Strong_economy, y = Internet.penetration...population,fill=Strong_economy)) + geom_boxplot(alpha = 0.4) + labs(x="Tipo de pais", y="Penetracion de Internet (%)", title = "Penetracion de internet en paises LATAM con alto y bajo PIB per capita") + theme(panel.background = element_blank(), panel.grid.major =  element_blank(), panel.grid.minor = element_blank())

```


El Boxplot indica que los paises sobre el promedio en PIB per cápita tienen una dispersión mucho mas alta en cuanto a los aportes de la economía naranja al PIB del país.

Asi como la dispersión del acceso a internet es mas notable en los paises que estan por debajo del promedio en PIB per cápita.


Crearemos algunos scatters plots para entender mejor las relaciones entre las variables.


```{r}
library("plotly")
ggplot(orangeec,aes(Internet.penetration...population,Creat.Ind...GDP))+geom_point(aes(color = factor(Strong_economy), size = GDP.Growth..)) + labs(x="Penetracion de internet", y = "Aporte Orange Economy al PIB ", title = "Internet y aporte orange economy según economia crecimiento PIB")

ggplot(orangeec,aes(Education.invest...GDP,Unemployment))+geom_point(aes(color = factor(Strong_economy), size = X..pop.below.poverty.line)) + labs(x="Inversion en educacion (%) PIB", y = "Desempleo", title = "Inversion en educacion y desempleo según linea de pobreza y crecimiento PIB")


my_graph <- ggplot(orangeec, aes(Internet.penetration...population, Creat.Ind...GDP, label = row.names(orangeec))) +  geom_point() + labs(x = "Penetracion Internet", y = "Aporte economia naranja", title = "Penetracion Internet y aporte economia naranja")

p = ggplotly(my_graph)
p

```

```{r}
library("RColorBrewer")

# Ajustando datos para mejores visualizaciones

orangeec <- orangeec %>% 
  mutate(Crecimiento_GDP = ifelse(GDP.Growth.. >= 2.5, "2.5 % o mas", "menos de 2.5 %"))

orangeec <- orangeec %>% 
  mutate(Anaranjados = ifelse(Creat.Ind...GDP > 2.5,
                              "Mas anaranjados",
                              "Menos anaranjados"))

#Ranking

orangeec %>% 
  arrange(desc(Creat.Ind...GDP))

TopNaranjas <- orangeec %>% filter(Country %in% c("Mexico","Panama","Paraguay","Argentina","Colombia","Brazil"))

TopNaranjas %>%
  arrange(desc(Creat.Ind...GDP))


ggplot(TopNaranjas, aes(x = Internet.penetration...population, y = Services...GDP, size = GDP.PC))+
  geom_point() +
  facet_wrap(~Country)



ggplot(TopNaranjas, aes(x = Education.invest...GDP, y = Creat.Ind...GDP, size = Unemployment))+
  geom_point() +
  facet_wrap(~Country)

myColors <- brewer.pal(6,"Reds")

ggplot(TopNaranjas, aes(x = Internet.penetration...population, y = GDP.PC, fill = Creat.Ind...GDP))+
  geom_tile() +
  facet_wrap(~Country) +
  scale_fill_gradientn(colors = myColors)

```



**Con este análisis exploratorio podemos observar a mayor profundidad las relaciones entre las variables y procedere a concretar en análisis estadistico**











